臺灣板橋地方法院刑事判決　　　　　　　96年度訴字第2025號
公　訴　人　臺灣板橋地方法院檢察署檢察官
被　　　告　戊○○
　　　　　　　　　　（現在臺灣臺北看守所羈押中）
　　　　　　乙○○
　　　　　　丙　○
共　　　同
選任辯護人　許啟龍律師
被　　　告　甲○○
　　　　　　　　　　（現在臺灣臺北看守所羈押中）
選任辯護人　陳瑞和律師
上列被告等因違反毒品危害防制條例等案件，經檢察官提起公訴
（96年度偵字第4470號、第4505號、第6786號、第6808號、96年
度毒偵字第4138號），本院判決如下：
    主  文
戊○○犯如附表一所示之罪，各處如附表一所示之刑。其有期徒
刑部分，應執行有期徒刑貳拾捌年，併科罰金部分，應執行罰金
新臺幣貳拾肆萬元，罰金如易服勞役，以新臺幣壹仟元折算壹日
。
戊○○其餘被訴部分無罪。
甲○○犯如附表二所示之罪，各處如附表二所示之刑。應執行有
期徒刑拾壹年，併科罰金新臺幣伍萬元，罰金如易服勞役，以新
臺幣壹仟元折算壹日。
甲○○其餘被訴部分無罪。
乙○○、丙○均無罪。
    事  實
壹、戊○○前因施用毒品違反毒品危害防制條例案件，經本院以
    95年度毒聲字第1257號裁定送勒戒處所觀察、勒戒，於民國
    95年8 月10日執行完畢，認無繼續施用毒品之傾向，由臺灣
    板橋地方法院檢察署檢察官以95年度毒偵字第4395號為不起
    訴處分確定。詎未知悛悔，明知海洛因、甲基安非他命分係
    毒品危害防制條例所列管之第一、二級毒品，不得販賣、持
    有或施用，仍基於販賣第二級毒品之故意，自95年9 月21日
    起至96年1 月30日止，在臺北縣中和市、土城市、新店市一
    帶，將其以每兩新臺幣（下同）68000 元至70000 元不等之
    價格購得之甲基安非他命，以每公克2000元至3500元不等之
    對價，陸續販售予毛進豐、胡文豪（已於96年3 月13日死亡
    ）、何定哲、朱曙明、周幼龍、吳明春、潘添喜、周國興、
    己○○等人以營利（詳如附表一編號1 至22所載）。而甲○○為戊○○義子，明知其情，仍基於幫助販賣第二級毒品之
    故意，於戊○○與買受人議定交易時間、地點、金額、數量
    後，依戊○○指示，將其備妥擬予販售之甲基安非他命代為
    轉交毛進豐、胡文豪、何定哲、朱曙明、周幼龍、吳明春、
    潘添喜、己○○等人（詳如附表二所載）。戊○○復基於施
    用第一、二級毒品之犯意，於96年2 月上旬某日，在臺北縣
    中和市○○街20號7 樓住處，以將海洛因捲入香菸後點燃，
    及將甲基安非他命置入玻璃球內燒烤產生煙霧之方式，分別
    施用海洛因、甲基安非他命各1 次。
貳、戊○○因與己○○間買賣毒品之糾紛，心存不滿，竟基於恐
    嚇之故意，於96年1 月4 日下午5 時42分許，以0000000000
    號行動電話，撥打己○○所使用之0000000000號行動電話，
    對之恫稱：「你如果讓我找到你家，我至少去你家向你開50
    發」等言詞，以此加害生命、身體、財產之事，恐嚇己○○
    ，致生危害於安全。
、戊○○復明知可發射子彈具有殺傷力之改造手槍、子彈、扁
    鑽，為槍砲彈藥刀械管制條例所列管之槍砲、彈藥、刀械，
    槍管、槍機、撞針、擊錘及彈頭、彈殼，則分係槍砲、彈藥
    之主要組成零件，未經許可，不得持有或轉讓。竟於95年9
    月前某日，在臺北縣土城市○○路某處，以80000 元之對價
    ，向某真實姓名年籍不詳、綽號「阿忠」之成年男子，購得
    附表三編號5 至19、編號24、25所示改造手槍、制式霰彈、
    改造子彈、槍砲彈藥零件、刀械等物品（其中部分非屬管制
    槍砲彈藥刀械或其主要組成零件，詳如附表三備註欄所載）
    ，而未經許可持有之，並分別藏放在臺北縣中和市○○街20
    號7 樓住處及臺北縣中和市○○街109 巷11弄3 之5 號（為
    其母即不知情之丙○住處）建物外部樓梯下方。又於96年1
    月間某日，將所持有如附表三編號24、25所示可發射子彈具
    有殺傷力之改造手槍1 枝、子彈7 顆（其中1 顆不具殺傷力
    ）轉讓胡文豪，並委託甲○○代為交付。甲○○即基於幫助
    之故意，依戊○○指示，持上開改造手槍、子彈前往臺北縣
    土城市○○路○ 段116 巷5 號3 樓，轉交胡文豪。
肆、嗣胡文豪於96年2 月8 日上午7 時30分許，在臺北縣土城市
    ○○路○ 段116 巷5 號3 樓住處，遭查獲持有附表三編號24
    、25所示改造手槍、子彈，經警循線於同日上午10時30分許
    ，在臺北縣中和市○○街109 巷11弄3 之5 號拘提丙○，繼
    之於同日上午11時許，在臺北縣中和市○○街20號7 樓拘提
    戊○○、甲○○、乙○○，並執行搜索，先後扣得附表三所
    示其餘物品而查獲。
伍、案經臺北縣政府警察局新莊分局報請臺灣板橋地方法院檢察
    署檢察官偵查起訴。
    理  由
壹、證據能力部分
    按被告以外之人於審判外之言詞或書面陳述，除法律有規定
    者外，不得作為證據，刑事訴訟法第159 條第1 項定有明文
    。而被告以外之人於偵查中向檢察官所為之陳述，除顯有不
    可信之情況者外，得為證據；除顯有不可信之情況外，公務
    員職務上製作之紀錄文書、證明文書，得為證據；被告以外
    之人於審判外之陳述，經當事人於審判程序同意作為證據，
    法院審酌該言詞陳述或書面陳述作成時之情況，認為適當者
    ，亦得為證據，則為同法第159 條之1 第2 項、第159 條之
    4 第1 款、第159 條之5 第1 項所明定。次按有事實足認被
    告或犯罪嫌疑人有犯最輕本刑為3 年以上有期徒刑之罪嫌，
    並危害國家安全或社會秩序情節重大，而有相當理由可信其
    通訊內容與本案有關，且不能或難以其他方法蒐集或調查證
    據者，得發通訊監察書，以截收、監聽、錄音、錄影、攝影
    、開拆、檢查、影印或其他類似之必要方法為之，則據通訊
    保障及監察法第5 條第1 項第1 款、第13條第1 項前段規定
    甚明。經查：
一、證人毛進豐、何定哲、朱曙明、吳明春、潘添喜、周國興、
    周幼龍及被告甲○○就被告戊○○部分於司法警察調查時或
    偵查中具結向檢察官所為之陳述，雖係被告戊○○、甲○○
    、乙○○、丙○等人於審判外之陳述，惟被告等及辯護人於
    本院審判程序均同意作為證據（見本院96年8 月23日審判筆
    錄），復經審酌渠等言詞陳述之情況，認為適當，應認均有
    證據能力。至證人胡文豪、己○○、丁○○於偵查中具結向
    檢察官所為之陳述，於本案並無顯不可信之情況，自亦得為
    證據。
二、被告戊○○因涉犯毒品危害防制條例第4 條及違反槍砲彈藥
    刀械管制條例等罪嫌，前經臺灣板橋地方法院檢察署檢察官
    依臺北縣政府警察局之聲請，核發通訊監察書後，由法務部
    調查局、內政部警政署以監聽、錄音方式執行通訊監察，有
    臺灣板橋地方法院檢察署96年度聲監續字第233 號卷宗可供
    參憑，所製通訊譯文，乃公務員職務上製作之紀錄文書，且
    無顯不可信之情況，應認有證據能力。
貳、認定犯罪事實之證據及理由
一、違反毒品危害防制條例部分：
  (一)被告戊○○基於施用第一、二級毒品之故意，於96年2 月上
    旬某日，在臺北縣中和市○○街20號7 樓住處，以將海洛因
    捲入香菸點燃，及將甲基安非他命置入玻璃球內燒烤產生煙
    霧之方式，分別施用海洛因、甲基安非他命各1 次之事實，
    業據被告戊○○於警詢（見臺灣板橋地方法院檢察署96年度
    偵字第4470號偵查卷宗一第8 頁）、檢察官訊問（見臺灣板
    橋地方法院檢察署96年度偵字第4470號偵查卷宗二第12頁）
    及本院審理時坦承不諱，並有海洛因1 包、甲基安非他命5
    包扣案可資佐證。且被告戊○○為警查獲後所排放之尿液經
    採樣送驗，以酵素免疫分析法檢驗，及氣相層析質譜儀法確
    認檢驗結果，於海洛因代謝物鴉片類、甲基安非他命代謝物
    甲基安非他命類，均呈陽性反應，有臺灣檢驗科技股份有限
    公司96年4 月3 日CH/2007/30940 號濫用藥物尿液檢驗報告
    1 件在卷足稽。而前述扣案毒品經以化學呈色法、酵素免疫
    分析法及氣相層析質譜儀分析法鑑驗結果，分含海洛因、甲
    基安非他命成分，海洛因驗餘淨重2.43公克，甲基安非他命
    驗餘毛重4.517 公克，亦有法務部調查局96年5 月21日調科
    壹字第09623044640 號鑑定書、臺灣檢驗科技股份有限公司
    96年4 月30日CH/2007/40652 號濫用藥物檢驗報告各1 件存
    卷為憑。
  (二)次以，被告戊○○基於販賣第二級毒品之故意，自95年9 月
    21日起至96年1 月30日止，將其以每兩68000 元至70000 元
    不等之價格購得之甲基安非他命，以每公克2000元至3500元
    不等之對價，售予毛進豐、胡文豪、何定哲、朱曙明、周幼
    龍、吳明春、潘添喜、周國興、己○○等人以營利（詳如附
    表一編號1 至22所載），被告甲○○為被告戊○○義子，明
    知其情，仍基於幫助之故意，依戊○○指示，代為將其備妥
    擬予販售之甲基安非他命轉交毛進豐、胡文豪、何定哲、朱
    曙明、周幼龍、吳明春、潘添喜、己○○等人（詳如附表二
    所載）之事實，亦據被告戊○○於警詢（見臺灣板橋地方法
    院檢察署96年度偵字第4470號偵查卷宗一第5 頁、96年度偵
    字第6808號偵查卷宗第6 、7 頁）、檢察官訊問（見臺灣板
    橋地方法院檢察署96年度偵字第4470號偵查卷宗二第12頁、
    第173 頁）及本院審理時供認無隱，被告甲○○亦於警詢（
    見臺灣板橋地方法院檢察署96年度偵字第4470號偵查卷宗一
    第57頁）及本院訊問（見本院96年度聲羈字第544 號刑事卷
    宗第7 頁）、審理時坦承不諱，且有甲基安非他命5 包、分
    裝袋9 包、帳冊1 份扣案足據。並經證人毛進豐（見臺灣板
    橋地方法院檢察署96年度偵字第4470號偵查卷宗一第164 頁
    ）、何定哲（同上偵查卷宗第220 至222 頁）、朱曙明（同
    上偵查卷宗第265 頁）、吳明春（同上偵查卷宗第396 頁至
    398 頁）、潘添喜（同上偵查卷宗第423 、424 頁）、周國
    興（見臺灣板橋地方法院檢察署96年度偵字第6808號偵查卷
    宗第10頁）警詢時，及證人毛進豐（見臺灣板橋地方法院檢
    察署96年度偵字第4470號偵查卷宗二第39、40頁）、何定哲
    （同上偵查卷宗第28、29頁）、朱曙明（同上偵查卷宗第64
    、65頁）、吳明春（同上偵查卷宗第90頁）、潘添喜（同上
    偵查卷宗第99頁）、胡文豪（同上偵查卷宗第32頁）、周幼
    龍（同上偵查卷宗第172 頁）、己○○（見臺灣板橋地方法
    院檢察署96年度4470號偵查卷宗三第94頁）於檢察官訊問時
    具結證述明確。此外，復有法務部調查局、內政部警政署依
    臺灣板橋地方法院檢察署檢察官核發之通訊監察書，對被告
    戊○○實施通訊監察所製譯文在卷可佐，俱徵被告戊○○、
    甲○○前開不利於己之自白與事實相符。
  (三)綜上，被告戊○○施用第一、二級毒品、販賣第二級毒品，
    被告甲○○幫助販賣第二級毒品等犯行，事證明確，均堪認
    定。
二、恐嚇危害安全部分：
    訊據被告戊○○固坦承於96年1 月4 日下午5 時42分許，致
    電己○○稱：「你如果讓我找到你家，我至少去你家向你開
    50發」等言詞，惟矢口否認有何恐嚇犯行，辯稱：伊係一時
    生氣始出此言，並無恐嚇之意云云。經查：
  (一)被告戊○○於本院準備程序中供稱：「…我承認我有講這句
    話（即上開言詞），但是因為己○○跟我買安非他命，我到
    了約定地點，他跟他同車有五個人，己○○把我的安非他命
    搶了就走，我很生氣，就打電話說了那句話…。」等語（見
    本院96年7 月16日準備程序筆錄），與證人己○○於檢察官
    訊問時具結證述：「他（即被告戊○○）打電話來的數天前
    ，我帶另一個朋友廖文良，打電話給戊○○買安非他命，拿
    到安非他命後廖文良卻沒有付錢，所以戊○○就打電話來找
    我，我就說我要幫廖文良付錢。」、「當時我跟他說給我一
    個小時籌錢，他還說要來我家開槍…。」等情節（見臺灣板
    橋地方法院檢察署96年度偵字第4470號偵查卷宗三第95頁）
    ，互核相符，並有前述通訊監察譯文在卷，足認被告戊○○
    確因與己○○間買賣毒品之糾紛，心生不滿，而於96年1 月
    4 日下午5 時42分許，以0000000000號行動電話，撥打己○○所使用之0000000000號行動電話稱：「你如果讓我找到你
    家，我至少去你家向你開50發」之言詞。
  (二)按刑法第305 條所謂致生危害於安全，係指受惡害之通知者
    ，因其恐嚇，生安全上之危險與實害而言（最高法院26年渝
    非字第15號著有判例可資參照）。被告戊○○在盛怒之下，
    以開槍50發之惡害通知己○○，態度絕非友善，其陳述之內
    容，客觀上已足使受通知者心生畏怖，致生危害於安全之程
    度；證人己○○於檢察官訊問時亦結證稱：、「（問：你聽
    到戊○○說要到你家開槍會害怕嗎？）我會害怕。」等語（
    見前開偵查卷宗第95頁）。而被告戊○○為具有相當社會經
    歷之成年人士，當知前述言詞將使他人產生畏懼感，猶為此
    言，何得諉無恐嚇之故意。從而，被告戊○○恐嚇危害安全
    之犯罪事實，亦臻明確，洵堪認定。
三、違反槍砲彈藥刀械管制條例部分：
    訊據被告戊○○矢口否認有何違反槍砲彈藥刀械管制條例犯
    行，辯稱：扣案槍枝、子彈、槍彈零件、刀械等，均係被告
    甲○○所有，伊僅代胡文豪傳話，並未轉讓槍枝、子彈云云
    。經查：
  (一)被告戊○○於95年9 月前某日，在臺北縣土城市○○路某處
    ，以80000 元之對價，向某真實姓名年籍不詳、綽號「阿忠
    」之成年男子，購得附表三編號5 至19、編號24、25所示改
    造手槍、制式霰彈、改造子彈、槍砲彈藥零件、刀械等物品
    （其中部分非屬管制槍砲、彈藥、刀械或其主要組成零件，
    詳如附表三備註欄所載），並分別藏放在臺北縣中和市○○
    街20號7 樓住處及臺北縣中和市○○街109 巷11弄3 之5 號
    建物外部樓梯下方之事實，業據被告戊○○於警詢及檢察官
    訊問時坦承：「（扣案各式槍砲、彈藥、刀械）不是我要改
    造販賣用，因為有一個綽號『阿忠』之男子有欠我約新臺幣
    20000 元許，所以我便將這批東西買下來，作為所欠現金之
    抵押品。」、「（問：在你家及丙○住處、你的車內查到的
    物品都是你的？）對，砂輪機是之前買給我小女兒的，所有
    的子彈、手槍、槍管都是我在土城學府路住家向『阿忠』買
    的，花60000 多元，他欠我的20000 元也扣除。」、「其中
    有一枝手槍我有試射過，功能是正常。」等情不諱（見臺灣
    板橋地方法院檢察署96年度偵字第4470號偵查卷宗一第6 頁
    、偵查卷宗二第12頁），並有附表三編號5 至19、編號24、
    25所示槍砲、彈藥、刀械等扣案可資佐證。前開扣案物品經
    鑑定，其中改造手槍3 枝、制式霰彈4 顆、改造9.0mm 轉輪
    手槍子彈2 顆、改造8.0mm 子彈50顆、改造9.0mm 子彈1 顆
    均認有殺傷力，而土造金屬槍管及槍機75枝及土造金屬槍機
    、金屬擊錘、金屬撞針座為槍枝主要組成零件，彈殼624 顆
    、彈頭989 顆為彈藥主要組成零件，另扁鑽1 枝為管制刀械
    ，有內政部警政署刑事警察局96年3 月13日刑鑑字第096002
    9506號槍彈鑑定書、96年7 月4 日刑鑑字第0960091431號函
    及臺北縣政府警察局96年3 月3 日北縣警保字第0960025801
    號函暨鑑驗說明附卷為憑（鑑定結果詳如附表三備註欄所載
    ）。再與卷附通訊譯文對照以觀，被告戊○○與案外人林洪
    慶、丁○○、周國興、「阿山」（真實姓名、年籍不詳）等
    人間，自95年9 月間起，曾多次就槍砲彈藥等相關違禁物互
    為討論，其對話內容非關虛張聲勢。證人丁○○於檢察官訊
    問及本院審理時亦具結證稱：「…我與他（指毛進豐）知道
    戊○○手上有槍，戊○○一直在中和活動，我就幫他打電話
    問戊○○，後來沒有回電話給我，我有幫『毛仔』（即毛進
    豐）問兩次，一次是95年11月，一次是半個月後，第二次戊○○說他缺錢，沒有錢去買槍座，他說他槍枝都是改造的，
    還沒有完成的意思。」、「（提示通訊譯文問：95年12月5
    日0 時47分，戊○○打電話給你說找『老K』 ，把『手機』
    開過來，叫兩、三個過來要處理事情，『手機』是何意？）
    槍枝。」、「我是與戊○○聊天時知道的，他說他那裡有槍
    枝，他沒有說是什麼型式的槍枝，時間我忘記了，是在這通
    電話之前。」等語（見臺灣板橋地方法院檢察署96年度偵字
    第4470號偵查卷宗三第107 頁及本院96年9 月20日審判筆錄
    ），益徵被告戊○○前開不利於己之自白與事實相符。
  (二)被告戊○○於本院審理時否認前情，辯稱：伊係因恐被告丙○遭羈押，始坦承持有扣案槍砲、彈藥、刀械云云。惟被告
    戊○○於警詢及檢察官訊問時，未受不法取供，就所持有上
    開違禁物之來源、對價等，均為詳實之陳述，甚主動供承曾
    測試所持槍枝性能，態度懇切，並無造作之情。況依被告戊○○於本院審理時供稱：「他（即被告甲○○）拿槍回來…
    ，我叫他拿去丟掉，不要放在我這，他才跟我說槍不能丟…
    。」、「甲○○拿槍回來後，我至少罵過他四次，說人家打
    電話向你借槍好多次，煩死了。」等情節（見本院96年9 月
    20 日 審判筆錄），其於96年2 月8 日與被告甲○○、丙○
    先後為警拘提到案前，既知扣案各式槍砲、彈藥、刀械為被
    告甲○○所有，果為使被告丙○脫罪，當據實以告即可，何
    須杜撰不實，入己於罪，且所述又恰與被告丙○於警詢時供
    述：「（問：妳住所樓梯凹槽處何人在使用？）我兒子戊○○在使用。」、「均是戊○○在堆放雜物。」、「我想警方
    所查獲之物品應該是戊○○所有沒錯，且戊○○本身也承認
    所查獲之物品是他的。」等語（見臺灣板橋地方法院檢察署
    96年度偵字第4470號偵查卷宗一第234 頁），不謀而合。被
    告戊○○空言否認持有扣案各式管制槍砲、彈藥、刀械，無
    非卸責之詞，不足採信。
  (三)又被告戊○○於96年1 月間某日，將所持有如附表三編號24
    、25所示改造手槍1 枝、子彈7 顆（其中1 顆不具殺傷力）
    轉讓胡文豪，並委託被告甲○○代為轉交，被告甲○○則依
    被告戊○○指示，持往臺北縣土城市○○路○ 段116 巷5 號
    3 樓交付胡文豪之事實，則據被告甲○○於檢察官訊問時供
    承：「（問：96年1 月間幫戊○○拿一把槍到土城給胡文豪
    ？）我只記得戊○○有叫我拿一個盒子裝的東西過去給他，
    但是我沒有打開看。」等語（見臺灣板橋地方法院檢察署96
    年度偵字第4470號偵查卷宗二第8 頁），並就所述關於被告
    戊○○部分具結，與證人胡文豪於檢察官訊問時結證：「（
    問：今天警察於你家查到的槍枝、子彈何來？）那是96年1
    月間我向『楊仔』戊○○借的，我打電話給他，叫他拿一枝
    東西借我，他就知道我是要借槍，他就叫他乾兒子『阿弟仔
    』（即被告甲○○）拿到我家給我。」、「他借我就是七顆
    子彈，因為我太太被臺北客運撞成植物人，之前的賠償金已
    經用完了，現在家裡沒有錢，想要借槍來自殺，還有欠人家
    錢想要防身。」等語（見臺灣板橋地方法院檢察署96年度偵
    字第4470號偵查卷宗二第31頁），互核並無二致；證人胡文
    豪復證稱：「（問：警詢為何說槍是『黑龍』給的？）我怕
    戊○○還沒有被抓到，供出他會有後遺症，我在檢察官面前
    說的是實話。」等情（見前開偵查卷宗），足見胡文豪索取
    槍枝、子彈之對象確係被告戊○○，而非透過被告戊○○轉
    達被告甲○○，而被告林宜弘則依被告戊○○指示行事，其
    本人與胡文豪間並無轉讓槍枝、子彈之意思合致甚明。
  (四)至被告甲○○於本院審理時雖證稱：「（問：本案警察查獲
    系爭槍彈是否為你持有？）是，是我兩年前在長庚大學作保
    全時，有個朋友叫『阿德』，他欠我80000 元，後來他有急
    事要跟我再借60000 元，下班後我們就約在林口交流道附近
    一個加油站，他當時開黑色車子，車上還有兩個人，事後他
    就拿這批槍械給我看，是一個大箱子，一共有三枝槍，其中
    兩枝是黑色小枝的槍，一枝是壞掉的。看完後我覺得很漂亮
    ，我就說好，60000 元就借給他，之後我就把槍枝拿到土城
    城林橋下有個小木屋，後面有一個大縫隙中放，因為我當時
    在城林橋附近租屋，我拿回去時有給戊○○看過，戊○○叫
    我把那批槍械丟掉，不要放家裡，也不要持有。但那批東西
    是人家寄押在我這裡，我不捨得丟掉，就拿到城林橋下的小
    木屋後面，直到我城林橋附近租屋到期，後來我就把槍枝拿
    到丙○住處地下室外面樓梯下面，拿去放的時候，戊○○與
    丙○都不知道。」、「（問：是否曾經受戊○○委託將一批
    槍彈交付給胡文豪？）因為我的手機不見了，換新的號碼，
    胡文豪無法聯絡到我，才打電話給戊○○請他轉達，但是戊○○沒有權利，也沒有資格叫我拿槍枝給別人，是我私底下
    自行交付給胡文豪。」等語（見本院96年9 月20日審判筆錄
    ）；然被告甲○○所述，與其前於檢察官訊問及被告戊○○
    於警詢、偵查中之供述，俱不相符，與證人胡文豪於檢察官
    訊問時結證之情節，亦屬扞格，已難信實。參以被告戊○○
    有恩於被告甲○○，而以義父義子相稱，此據被告甲○○供
    承在卷，被告甲○○自有相當之動機迴護被告戊○○，其於
    本院審理時翻異前詞所為陳述，顯係附和被告戊○○之詞，
    不足據為有利被告戊○○之認定。
  (五)綜上，被告戊○○持有管制槍砲、彈藥、刀械及其主要組成
    零件，並轉讓改造手槍、子彈，及被告甲○○幫助轉讓改造
    手槍、子彈等犯行，均至為灼然，足堪認定。
四、核被告戊○○就前開犯罪事實壹部分所為，係犯毒品危害防
    制條例第4 條第2 項販賣第二級毒品罪22次、第10條第1 項
    施用第一級毒品罪、第10條第2 項施用第二級毒品罪；就犯
    罪事實貳部分所為，係犯刑法第305 條恐嚇危害安全罪；就
    犯罪事實部分所為，係犯槍砲彈藥刀械管制條例第8 條第
    4 項未經許可持有改造手槍罪、第12條第4 項未經許可持有
    子彈罪、第13條第4 項未經許可持有槍彈主要組成零件罪、
    第14條第3 項未經許可持有刀械罪，及同條例第8 條第2 項
    未經許可轉讓改造手槍罪、第12條第2 項未經許可轉讓子彈
    罪。被告戊○○施用海洛因、甲基安非他命及販賣甲基安非
    他命前後持有第一、二級毒品之低度行為，分別為其施用、
    販賣之高度行為所吸收，不另論罪。被告戊○○以一行為同
    時持有改造手槍、子彈、槍彈主要組成零件、刀械，觸犯未
    經許可持有改造手槍、未經許可持有子彈、未經許可持有槍
    彈主要組成零件與未經許可持有刀械四罪，及以一行為轉讓
    改造手槍、子彈，觸犯未經許可轉讓改造手槍、未經許可轉
    讓子彈二罪，各為想像競合犯，應依刑法第55條規定，分別
    從一重之未經許可持有改造手槍罪及未經許可轉讓改造手槍
    罪論處。被告戊○○所犯施用第一級毒品罪、施用第二級毒
    品罪、恐嚇危害安全罪、未經許可持有改造手槍罪、未經許
    可轉讓改造手槍罪及22次販賣第二級毒品罪，犯意各別，行
    為互殊，應予分論併罰。
五、核被告甲○○就前開犯罪事實壹部分所為，係犯刑法第30條
    第1 項、毒品危害防制條例第4 條第2 項幫助販賣第二級毒
    品罪12次（本案被告戊○○係自行與毛進豐、胡文豪、何定
    哲、朱曙明、周幼龍、潘添喜、己○○等人交易，就買賣甲
    基安非他命之數量、價金及交易之時間、地點等，與渠等達
    成意思合致，被告甲○○與之並無犯意聯絡，僅依被告戊○○指示，將其所有之甲基安非他命代為轉交買受人，其法律
    上地位僅屬輔助被告戊○○履行非法債務之使用人，而與被
    告戊○○所為販賣第二級毒品之犯罪構成要件行為有間，自
    不得予以相同評價，公訴人認應論為共同正犯，容有未洽）
    ；其就犯罪事實部分所為，則係犯刑法第30條第1 項、槍
    砲彈藥刀械管制條例第8 條第2 項、第12條第2 項幫助未經
    許可轉讓改造手槍、幫助未經許可轉讓子彈罪。被告甲○○
    幫助販賣因而持有第二級毒品之低度行為，及幫助轉讓因而
    持有改造手槍、子彈之低度行為，分別為幫助販賣第二級毒
    品、幫助轉讓改造手槍、子彈之高度行為所吸收，均不另論
    罪。被告甲○○以一行為幫助被告戊○○轉讓改造手槍、子
    彈，觸犯幫助未經許可轉讓改造手槍、幫助未經許可轉讓子
    彈二罪，為想像競合犯，應從一重之幫助未經許可轉讓改造
    手槍罪處斷。被告甲○○所犯幫助未經許可轉讓改造手槍及
    12次幫助販賣第二級毒品犯行，犯意各別，行為互殊，應予
    分論併罰。又被告甲○○基於幫助之故意，而為犯罪構成要
    件以外之行為，為幫助犯，依刑法第30條第2 項規定，各減
    輕其刑。
六、爰審酌甲基安非他命具有高度成癮性，戒解不易，嚴重危害
    國人身心健康，未經許可之槍砲、彈藥、刀械及其主要組成
    零件之流通及持有，對於人身安全、社會秩序亦有相當之危
    險性，均為國法所厲禁，被告戊○○誘於厚利，除個人施用
    海洛因、甲基安非他命外，恣意販售甲基安非他命達22次，
    戕害他人健康，惡性重大，復持有管制槍砲彈藥刀械及其主
    要組成零件，數量甚鉅，並進而轉讓，藐視公共規範，而被
    告甲○○明知甲基安非他命係毒品危害防制條例列管之毒品
    ，可發射子彈具有殺傷力之改造手槍、子彈，則為槍砲彈藥
    刀械管制條例列管之違禁物，仍幫助被告戊○○販賣、轉讓
    之，其動機雖在報答被告戊○○恩情，守法觀念仍有欠缺，
    均應嚴予非難，兼衡被告戊○○、甲○○之素行、智識程度
    ，渠二人犯罪行為對社會治安所肇危害，暨被告戊○○、甲○○犯罪後尚能坦承多數犯行，被告戊○○並就恐嚇危害安
    全部分，與己○○達成和解，有和解書1 件可參，態度堪稱
    良好等一切情狀，分別量處如主文所示之刑，並諭知罰金易
    服勞役之折算標準，及就被告甲○○部分定其應執行之刑。
    又被告戊○○所犯施用第一級毒品罪、施用第二級毒品罪及
    恐嚇危害安全罪，其犯罪時間均在96年4 月24日前，悉合於
    減刑要件，應依中華民國九十六年罪犯減刑條例規定，各減
    其刑為二分之一，並就被告戊○○部分，與其他不應減刑之
    罪所處之刑，定其應執行之刑。
七、扣案海洛因1 包、甲基安非他命5 包（除經取樣鑑驗用罄部
    分，失其違禁物之性質，毋庸宣告沒收外，海洛因驗餘淨重
    2.43公克、甲基安非他命驗餘毛重4.517 公克），為查獲之
    毒品，不問屬於犯人與否，應依毒品危害防制條例第18條第
    1 項前段規定，沒收銷燬之。前開扣案甲基安非他命之包裝
    袋5 只、分裝袋9 包、帳冊1 份，核其性質，係供被告戊○○販賣第二級毒品使用，其販賣第二級毒品之對價，則係被
    告戊○○犯罪所得，應依毒品危害防制條例第19條第1 項規
    定沒收，前開犯罪所得，如全部或一部不能沒收時，以其財
    產抵償之。另扣案海洛因之包裝袋1 只，係供被告戊○○施
    用第一級毒品之用，且為被告戊○○所有之物，此據被告戊○○供承在卷，應依刑法第38條第1 項第2 款規定宣告沒收
    （前述扣案甲基安非他命之包裝袋5 只，雖係被告戊○○所
    有，並可供其施用第二級毒品使用，惟此部分既依毒品危害
    防制條例第19條第1 項規定沒收，即無庸再依刑法第38條第
    1 項第2 款規定，更為沒收之宣告）。又扣案改手槍3 枝（
    槍枝管制編號0000000000、0000000000、0000000000，含彈
    匣共4 個）、改造子彈5 顆（其餘扣案具有殺傷力之制式霰
    彈4 顆、改造子彈48顆，業經試射擊發而耗損，失其違禁物
    之性質，毋庸宣告沒收）、土造金屬槍管及槍機75枝、土造
    金屬槍機、擊錘、撞針座1 批、彈殼624 個、彈頭989 個、
    扁鑽1 枝，俱屬違禁物，不問屬於行為人與否，應依刑法第
    38條第1 項第1 款規定沒收之。至扣案如附表三所示其餘物
    品，與本案犯罪事實無涉，無從併予宣告沒收，附此敘明。
、無罪部分
一、公訴意旨略以：
  (一)被告戊○○、甲○○、乙○○基於販賣第二級毒品之犯意聯
    絡，於96年11月9 日某時許，由被告戊○○指示被告乙○○
    ，轉知被告甲○○包裝含袋重0.5 公克之安非他命，售予某
    真實姓名年籍不詳、綽號「口吃」之不詳成年人士，並收取
    1000元之對價，因認被告戊○○、甲○○、乙○○涉犯毒品
    危害防制條例第4 條第2 項販賣第二級毒品罪嫌。
  (二)被告戊○○復與被告乙○○基於販賣第二級毒品之犯意聯絡
    ，於95年12月6 日某時許，由被告乙○○在臺北縣中和市○○街20號7 樓住處，依被告戊○○指示，查看並交付安非他
    命2 公克予某真實姓名年籍不詳、綽號「阿宗」之成年人士
    ，而販賣之，因認被告戊○○、乙○○涉犯毒品危害防制條
    例第4 條第2 項販賣第二級毒品罪嫌。
  (三)被告甲○○、丙○基於幫助之故意，於被告戊○○取得前述
    管制槍砲、彈藥及其主要組成零件，並藏放在臺北縣中和市
    ○○街109 巷11弄3 之5 號建物外部樓梯下方後，由被告丙○留意是否遭人拿取，被告甲○○則依被告戊○○指示代取
    所需槍枝、子彈，因認被告甲○○、丙○涉犯刑法第30條第
    1 項、槍砲彈藥刀械管制條例第8 條第4 項、第12條第4 項
    、第13條第4 項幫助未經許可持有改造手槍、子彈、槍彈主
    要組成零件等罪嫌。
二、按犯罪事實應依證據認定之，無證據不得認定犯罪事實；不
    能證明被告犯罪者，應諭知無罪之判決，刑事訴訟法第154
    條第2 項、第301 條第1 項分別定有明文。又刑事訴訟法第
    161 條已於91年2 月8 日修正公布，其第1 項規定：檢察官
    就被告犯罪事實，應負舉證責任，並指出證明之方法。因此
    ，檢察官對於起訴之犯罪事實，應負提出證據及說服之實質
    舉證責任。倘其所提出之證據，不足為被告有罪之積極證明
    ，或其指出證明之方法，無從說服法院以形成被告有罪之心
    證，基於無罪推定之原則，自應為被告無罪判決之諭知（最
    高法院92年台上字第128 號判例意旨參照）
三、公訴人認被告戊○○、甲○○、乙○○涉犯毒品危害防制條
    例第4 條第2 項販賣第二級毒品罪嫌，被告甲○○、丙○涉
    犯刑法第30條第1 項、槍砲彈藥刀械管制條例第8 條第4 項
    、第12條第4 項、第13條第4 項幫助未經許可持有改造手槍
    、子彈、槍彈主要組成零件等罪嫌，係以卷附通訊譯文為其
    論據。訊據被告戊○○、乙○○、丙○均堅詞否認有公訴人
    此部分所指犯行；被告戊○○辯稱：伊並未販賣安非他命予
    「口吃」，被告乙○○辯稱：伊係依被告戊○○指示行事，
    不知內容為何，被告丙○則辯稱：伊不知被告戊○○在伊住
    處外樓梯間放置何物等語。經查：
  (一)依卷附通訊譯文之記載，被告乙○○、戊○○於95年11月9
    日下午4 時17分許，固有如附表四編號1 所示之通訊內容，
    惟所稱綽號「口吃」之人、「含袋0.5 」所指為何，被告乙○○是否轉達被告甲○○，被告甲○○是否按指示交付其物
    並收取金錢，俱屬不明，猶難以前開通訊譯文，逕認被告戊○○、甲○○、乙○○確有共同販賣安非他命予「口吃」之
    行為。
  (二)又被告乙○○與被告戊○○於95年12月6 日下午7 時30分許
    ，雖有如附表四編號2 、3 所示通訊內容，惟被告戊○○指
    示被告乙○○交付香菸盒予該名綽號「阿宗」之不詳人士前
    ，與「阿宗」間有何約定，並無任何證據可供調查。且依通
    訊譯文所載，被告乙○○告知被告戊○○尋獲白色物品1 包
    時，被告戊○○係指示被告乙○○將之「放好」，而非交付
    「阿宗」，何得認被告戊○○、乙○○共同販賣安非他命予
    「阿宗」。
  (三)公訴人認被告甲○○於被告戊○○持有管制槍砲彈藥及其主
    要組成零件期間，依被告戊○○指示，前往臺北縣中和市○○街109 巷11弄3 之5 號建物外部樓梯下方代取之，以此方
    式，幫助被告戊○○持有改造手槍、子彈及槍彈主要組成零
    件，然未指明被告戊○○究於何時、因何故、需用何種槍枝
    、子彈及其數量，亦未提出任何證據可資證明，實無從認定
    被告甲○○就此不明確之犯罪行為有何助益，而得論以幫助
    犯。至被告丙○與被告戊○○間，雖有附表四編號4 、5 所
    示通訊內容，其中被告丙○所稱「土豆」，並無證據證明所
    指為與槍砲彈藥有關之違禁物。且被告丙○縱曾將被告戊○○藏放在其住處外部樓梯下方之物品移置，亦非必然知悉其
    物品為何。況依卷附現場照片所示，前述地點樓梯下方堆放
    各式雜物，至為零亂，被告戊○○藏放槍枝、子彈及槍彈主
    要組成零件，另有外箱、外盒包覆，自其外觀實無從得知內
    容物，自不得以被告丙○與被告戊○○間前開對話內容，遽
    認被告丙○係基於幫助之故意，代為留意被告戊○○藏放之
    槍砲彈藥及其主要組成零件。
四、綜核上述，本案依公訴人所提事證，尚不足使所指被告戊○○、甲○○、乙○○共同販賣安非他命予「口吃」，被告戊○○、乙○○共同販賣安非他命予「阿宗」，及被告丙○、
    甲○○幫助被告戊○○持有改造手槍、子彈、槍彈主要組成
    零件等犯罪事實達於通常一般之人均不致有所懷疑，而得確
    信為真實之程度。此外，復查無其他積極證據足資證明被告
    戊○○、甲○○、乙○○、丙○有公訴人此部分所指販賣第
    二級毒品、幫助未經許可持有改造手槍、子彈及槍彈主要組
    成零件之犯行，核屬不能證明被告等犯罪，應就此部分為被
    告戊○○、甲○○、乙○○、丙○無罪之諭知，以昭審慎。
據上論斷，應依刑事訴訟法第299 條第1 項前段、第301 條第1
項，毒品危害防制條例第4 條第2 項、第10條第1 項、第2 項、
第18條第1 項前段、第19條第1 項，槍砲彈藥刀械管制條例第8
條第2 項、第4 項、第12條第2 項、第4 項、第13條第4 項、第
14條第3 項，刑法第11條、第305 條、第30條、第55條、第42條
第3 項、第38條第1 項第1 款、第2 款、第51條第5 款、第7 款
、第9 款，刑法施行法第1 條之1 第1 項、第2 項前段，中華民
國九十六年罪犯減刑條例第2 條第1 項第3 款、第7 條、第10條
第1 項、第11條，判決如主文。
本案經檢察官張誌洋到庭執行職務。
中　　華　　民　　國　　96　　年　　11　　月　　15　　日
                　      臺灣板橋地方法院刑事第四庭
                            審判長法　官  許  政  賢
                                  法  官  吳  冠  霆
                                  法  官  廖  怡  貞
以上正本證明與原本無異。
如不服本判決，應於收受送達後10日內向本院提出上訴狀，上訴
於臺灣高等法院（須附繕本）。
                                  書記官　林  惠  齡
中　　華　　民　　國　　96　　年　　11　　月　　21　　日
附錄本案論罪科刑法條全文：
毒品危害防制條例第4 條
製造、運輸、販賣第一級毒品者，處死刑或無期徒刑；處無期徒
刑者，得併科新臺幣1000萬元以下罰金。
製造、運輸、販賣第二級毒品者，處無期徒刑或7 年以上有期徒
刑，得併科新臺幣700 萬元以下罰金。
製造、運輸、販賣第三級毒品者，處5 年以上有期徒刑，得併科
新臺幣500 萬元以下罰金。
製造、運輸、販賣第四級毒品者，處3 年以上10年以下有期徒刑
，得併科新臺幣300 萬元以下罰金。
製造、運輸、販賣專供製造或施用毒品之器具者，處1 年以上7
年以下有期徒刑，得併科新臺幣100 萬元以下罰金。
前5 項之未遂犯罰之。
毒品危害防制條例第10條
施用第一級毒品者，處6 月以上 5 年以下有期徒刑。
施用第二級毒品者，處3 年以下有期徒刑。
槍砲彈藥刀械管制條例第8條
未經許可，製造、販賣或運輸鋼筆槍、瓦斯槍、麻醉槍、獵槍、
空氣槍或第4 條第1 項第1 款所定其他可發射金屬或子彈具有殺
傷力之各式槍砲者，處無期徒刑或5 年以上有期徒刑，併科新臺
幣1000萬元以下罰金。
未經許可，轉讓、出租或出借前項所列槍枝者，處5 年以上有期
徒刑，併科新臺幣1000萬元以下罰金。
意圖供自己或他人犯罪之用，而犯前二項之罪者，處無期徒刑或
7 年以上有期徒刑，併科新臺幣1000萬元以下罰金。
未經許可，持有、寄藏或意圖販賣而陳列第1 項所列槍枝者，處
3 年以上10年以下有期徒刑，併科新臺幣700 萬元以下罰金。
第1 項至第3 項之未遂犯罰之。
槍砲彈藥刀械管制條例第12條
未經許可，製造、販賣或運輸子彈者，處1 年以上7 年以下有期
徒刑，併科新臺幣500 萬元以下罰金。
未經許可，轉讓、出租或出借子彈者，處6 月以上5 年以下有期
徒刑，併科新臺幣300 萬元以下罰金。
意圖供自己或他人犯罪之用，而犯前二項之罪者，處3 年以上10
年以下有期徒刑，併科新臺幣700 萬元以下罰金。
未經許可，持有、寄藏或意圖販賣而陳列子彈者，處5 年以下有
期徒刑，併科新臺幣300 萬元以下罰金。
第1 項至第3 項之未遂犯罰之。
槍砲彈藥刀械管制條例第13條
未經許可，製造、販賣或運輸槍砲、彈藥之主要組成零件者，處
3 年以上10年以下有期徒刑，併科新臺幣700 萬元以下罰金。
未經許可，轉讓、出租或出借前項零件者，處1 年以上7 年以下
有期徒刑，併科新臺幣500 萬元以下罰金。
意圖供自己或他人犯罪之用，而犯前二項之罪者，處5 年以上有
期徒刑，併科新臺幣1000萬元以下罰金。
未經許可，持有、寄藏或意圖販賣而陳列第一項所列零件者，第
6 月以上5 年以下有期徒刑，併科新臺幣300 萬元以下罰金。
第1 項至第3 項之未遂犯罰之。
槍砲彈藥刀械管制條例第14條
未經許可，製造、販賣或運輸刀械者，處3 年以下有期徒刑，併
科新臺幣100 萬元以下罰金。
意圖供自己或他人犯罪之用，而犯前項之罪者，處6 月以上5 年
以下有期徒刑，併科新臺幣300 萬元以下罰金。
未經許可，持有或意圖販賣而陳列刀械者，處1 年以下有期徒刑
、拘役或新臺幣50萬元以下罰金。
第1 項及第2 項之未遂犯罰之。
中華民國刑法第305條
（恐嚇危害安全罪）
以加害生命、身體、自由、名譽、財產之事，恐嚇他人致生危害
於安全者，處2 年以下有期徒刑、拘役或300元以下罰金。
┌───────────────────────────────────┐
│附表一（戊○○部分）                                                  │
├──┬──────────────┬─────┬───────────┤
│編號│犯罪事實                    │罪名      │宣告刑                │
├──┼──────────────┼─────┼───────────┤
│1   │戊○○基於販賣第二級毒品之故│販賣第二級│處有期徒刑柒年貳月。扣│
│    │意，於95年9 月21日凌晨4 時許│毒品      │案甲基安非他命伍包（驗│
│    │，在臺北縣土城市○○路、金城│          │餘毛重肆點伍壹柒公克）│
│    │路交岔路口廣川醫院前，以1000│          │，沒收銷燬之。前開扣案│
│    │元之對價，販賣甲基安非他命少│          │甲基安非他命之包裝袋伍│
│    │許（數量不詳）予何定哲。    │          │只、分裝袋玖包、帳冊壹│
│    │                            │          │份，均沒收。販賣毒品所│
│    │                            │          │得新臺幣壹仟元沒收，如│
│    │                            │          │全部或一部不能沒收時，│
│    │                            │          │以其財產抵償之。      │
├──┼──────────────┼─────┼───────────┤
│2   │戊○○基於販賣第二級毒品之故│販賣第二級│處有期徒刑柒年肆月。扣│
│    │意，於95年9 月24日（起訴書誤│毒品      │案甲基安非他命伍包（驗│
│    │載為96年9 月24日，應予更正）│          │餘毛重肆點伍壹柒公克）│
│    │晚間8 時許，在臺北縣中和市中│          │，沒收銷燬之。前開扣案│
│    │央路3 段116 巷5 號3 樓胡文豪│          │甲基安非他命之包裝袋伍│
│    │住處，以7000元之對價，販賣含│          │只、分裝袋玖包、帳冊壹│
│    │袋重2 公克之甲基安非他命予胡│          │份，均沒收。販賣毒品所│
│    │文豪，並委託甲○○處理。林宜│          │得新臺幣柒仟元沒收，如│
│    │宏明知其情，仍基於幫助販賣第│          │全部或一部不能沒收時，│
│    │二級毒品之故意，依戊○○指示│          │以其財產抵償之。      │
│    │前往上址，將戊○○備妥之甲基│          │                      │
│    │安非他命代為轉交胡文豪。    │          │                      │
├──┼──────────────┼─────┼───────────┤
│3   │戊○○基於販賣第二級毒品之故│販賣第二級│處有期徒刑柒年肆月。扣│
│    │意，於95年9 月25日中午12時許│毒品      │案甲基安非他命伍包（驗│
│    │，在臺北縣土城市○○路某處，│          │餘毛重肆點伍壹柒公克）│
│    │以3500元之對價，販賣含袋重1 │          │，沒收銷燬之。前開扣案│
│    │公克之甲基安非他命予朱曙明，│          │甲基安非他命之包裝袋伍│
│    │並委託甲○○處理。甲○○明知│          │只、分裝袋玖包、帳冊壹│
│    │其情，仍基於幫助販賣第二級毒│          │份，均沒收。販賣毒品所│
│    │品之故意，依戊○○指示前往上│          │得新臺幣仟伍佰元沒收│
│    │址，將戊○○備妥之甲基安非他│          │，如全部或一部不能沒收│
│    │命代為轉交朱曙明。          │          │時，以其財產抵償之。  │
├──┼──────────────┼─────┼───────────┤
│4   │戊○○基於販賣第二級毒品之故│販賣第二級│處有期徒刑柒年貳月。扣│
│    │意，於95年9 月26日晚間9 時許│毒品      │案甲基安非他命伍包（驗│
│    │，在臺北縣土城市○○路、金城│          │餘毛重肆點伍壹柒公克）│
│    │路交岔路口廣川醫院前，以1000│          │，沒收銷燬之。前開扣案│
│    │元之對價，販賣甲基安非他命少│          │甲基安非他命之包裝袋伍│
│    │許（數量不詳）予何定哲。    │          │只、分裝袋玖包、帳冊壹│
│    │                            │          │份，均沒收。販賣毒品所│
│    │                            │          │得新臺幣壹仟元沒收，如│
│    │                            │          │全部或一部不能沒收時，│
│    │                            │          │以其財產抵償之。      │
├──┼──────────────┼─────┼───────────┤
│5   │戊○○基於販賣第二級毒品之故│販賣第二級│處有期徒刑柒年肆月。扣│
│    │意，於95年9 月27日凌晨4 時許│毒品      │案甲基安非他命伍包（驗│
│    │，在臺北縣土城市○○路某處，│          │餘毛重肆點伍壹柒公克）│
│    │以3500元之對價，販賣含袋重1 │          │，沒收銷燬之。前開扣案│
│    │公克之甲基安非他命予朱曙明，│          │甲基安非他命之包裝袋伍│
│    │並委託甲○○處理。甲○○明知│          │只、分裝袋玖包、帳冊壹│
│    │其情，仍基於幫助販賣第二級毒│          │份，均沒收。販賣毒品所│
│    │品之故意，依戊○○指示前往上│          │得新臺幣仟伍佰元沒收│
│    │址，將戊○○備妥之甲基安非他│          │，如全部或一部不能沒收│
│    │命代為轉交朱曙明。          │          │時，以其財產抵償之。  │
├──┼──────────────┼─────┼───────────┤
│6   │戊○○基於販賣第二級毒品之故│販賣第二級│處有期徒刑柒年肆月。扣│
│    │意，於95年11月中旬某日，在臺│毒品      │案甲基安非他命伍包（驗│
│    │北縣土城市○○路某處，以3500│          │餘毛重肆點伍壹柒公克）│
│    │元之對價，販賣含袋重1 公克之│          │，沒收銷燬之。前開扣案│
│    │甲基安非他命予朱曙明，並委託│          │甲基安非他命之包裝袋伍│
│    │甲○○處理。甲○○明知其情，│          │只、分裝袋玖包、帳冊壹│
│    │仍基於幫助販賣第二級毒品之故│          │份，均沒收。販賣毒品所│
│    │意，依戊○○指示前往上址，將│          │得新臺幣仟伍佰元沒收│
│    │戊○○備妥之甲基安非他命代為│          │，如全部或一部不能沒收│
│    │轉交朱曙明。                │          │時，以其財產抵償之。  │
├──┼──────────────┼─────┼───────────┤
│7   │戊○○基於販賣第二級毒品之故│販賣第二級│處有期徒刑柒年貳月。扣│
│    │意，於95年11月22日下午3 時許│毒品      │案甲基安非他命伍包（驗│
│    │，在臺北縣土城市○○路、金城│          │餘毛重肆點伍壹柒公克）│
│    │路交岔路口廣川醫院前，以500 │          │，沒收銷燬之。前開扣案│
│    │元之對價，販賣甲基安非他命少│          │甲基安非他命之包裝袋伍│
│    │許（數量不詳）予何定哲。    │          │只、分裝袋玖包、帳冊壹│
│    │                            │          │份，均沒收。販賣毒品所│
│    │                            │          │得新臺幣伍佰元沒收，如│
│    │                            │          │全部或一部不能沒收時，│
│    │                            │          │以其財產抵償之。      │
├──┼──────────────┼─────┼───────────┤
│8   │戊○○基於販賣第二級毒品之故│販賣第二級│處有期徒刑柒年貳月。扣│
│    │意，於95年12月1 日晚間9 時30│毒品      │案甲基安非他命伍包（驗│
│    │分許，在臺北縣土城市○○路、│          │餘毛重肆點伍壹柒公克）│
│    │金城路交岔路口廣川醫院前，以│          │，沒收銷燬之。前開扣案│
│    │1000元之對價，販賣甲基安非他│          │甲基安非他命之包裝袋伍│
│    │命少許（數量不詳）予何定哲，│          │只、分裝袋玖包、帳冊壹│
│    │並委託甲○○處理。甲○○明知│          │份，均沒收。販賣毒品所│
│    │其情，仍基於幫助販賣第二級毒│          │得新臺幣壹仟元沒收，如│
│    │品之故意，依戊○○指示前往上│          │全部或一部不能沒收時，│
│    │址，將戊○○備妥之甲基安非他│          │以其財產抵償之。      │
│    │命代為轉交何定哲。          │          │                      │
├──┼──────────────┼─────┼───────────┤
│9   │戊○○基於販賣第二級毒品之故│販賣第二級│處有期徒刑柒年貳月。扣│
│    │意，於95年12月1 日晚間10時許│毒品      │案甲基安非他命伍包（驗│
│    │，在臺北縣土城市○○路33巷3 │          │餘毛重肆點伍壹柒公克）│
│    │號吳明春住處樓下，以1000元之│          │，沒收銷燬之。前開扣案│
│    │對價，販賣甲基安非他命少許（│          │甲基安非他命之包裝袋伍│
│    │數量不詳）予吳明春。        │          │只、分裝袋玖包、帳冊壹│
│    │                            │          │份，均沒收。販賣毒品所│
│    │                            │          │得新臺幣壹仟元沒收，如│
│    │                            │          │全部或一部不能沒收時，│
│    │                            │          │以其財產抵償之。      │
├──┼──────────────┼─────┼───────────┤
│10  │戊○○基於販賣第二級毒品之故│販賣第二級│處有期徒刑柒年貳月。扣│
│    │意，於95年12月6 日下午2 時許│毒品      │案甲基安非他命伍包（驗│
│    │，在臺北縣土城市○○路某便利│          │餘毛重肆點伍壹柒公克）│
│    │商店前，以1000元之對價，販賣│          │，沒收銷燬之。前開扣案│
│    │甲基安非他命少許（數量不詳）│          │甲基安非他命之包裝袋伍│
│    │予潘添喜，並委託甲○○處理。│          │只、分裝袋玖包、帳冊壹│
│    │甲○○明知其情，仍基於幫助販│          │份，均沒收。販賣毒品所│
│    │賣第二級毒品之故意，依戊○○│          │得新臺幣壹仟元沒收，如│
│    │指示前往上址，將戊○○備妥之│          │全部或一部不能沒收時，│
│    │甲基安非他命代為轉交潘添喜。│          │以其財產抵償之。      │
├──┼──────────────┼─────┼───────────┤
│11  │戊○○基於販賣第二級毒品之故│販賣第二級│處有期徒刑柒年貳月。扣│
│    │意，於95年12月10日中午12時許│毒品      │案甲基安非他命伍包（驗│
│    │，在臺北縣土城市○○路33巷3 │          │餘毛重肆點伍壹柒公克）│
│    │號吳明春住處樓下，以1000元之│          │，沒收銷燬之。前開扣案│
│    │對價，販賣甲基安非他命少許（│          │甲基安非他命之包裝袋伍│
│    │數量不詳）予吳明春，並委託林│          │只、分裝袋玖包、帳冊壹│
│    │宜宏處理。甲○○明知其情，仍│          │份，均沒收。販賣毒品所│
│    │基於幫助販賣第二級毒品之故意│          │得新臺幣壹仟元沒收，如│
│    │，依戊○○指示前往上址，將楊│          │全部或一部不能沒收時，│
│    │銘鵬備妥之甲基安非他命代為轉│          │以其財產抵償之。      │
│    │交吳明春。                  │          │                      │
├──┼──────────────┼─────┼───────────┤
│12  │戊○○基於販賣第二級毒品之故│販賣第二級│處有期徒刑柒年貳月。扣│
│    │意，於95年12月12日下午6 時許│毒品      │案甲基安非他命伍包（驗│
│    │，在臺北縣土城市○○路33巷3 │          │餘毛重肆點伍壹柒公克）│
│    │號吳明春住處樓下，以1000元之│          │，沒收銷燬之。前開扣案│
│    │對價，販賣甲基安非他命少許（│          │甲基安非他命之包裝袋伍│
│    │數量不詳）予吳明春。        │          │只、分裝袋玖包、帳冊壹│
│    │                            │          │份，均沒收。販賣毒品所│
│    │                            │          │得新臺幣壹仟元沒收，如│
│    │                            │          │全部或一部不能沒收時，│
│    │                            │          │以其財產抵償之。      │
├──┼──────────────┼─────┼───────────┤
│13  │戊○○基於販賣第二級毒品之故│販賣第二級│處有期徒刑柒年肆月。扣│
│    │意，於95年12月12日晚間10時許│毒品      │案甲基安非他命伍包（驗│
│    │，在臺北縣新店市「黎明清境」│          │餘毛重肆點伍壹柒公克）│
│    │社區，以3500元之對價，販賣含│          │，沒收銷燬之。前開扣案│
│    │袋重1 公克之甲基安非他命予周│          │甲基安非他命之包裝袋伍│
│    │幼龍。                      │          │只、分裝袋玖包、帳冊壹│
│    │                            │          │份，均沒收。販賣毒品所│
│    │                            │          │得新臺幣仟伍佰元沒收│
│    │                            │          │，如全部或一部不能沒收│
│    │                            │          │時，以其財產抵償之。  │
├──┼──────────────┼─────┼───────────┤
│14  │戊○○基於販賣第二級毒品之故│販賣第二級│處有期徒刑柒年貳月。扣│
│    │意，於95年12月13日上午9 時許│毒品      │案甲基安非他命伍包（驗│
│    │，在臺北縣土城市○○路某便利│          │餘毛重肆點伍壹柒公克）│
│    │商店前，以1000元之對價，販賣│          │，沒收銷燬之。前開扣案│
│    │甲基安非他命少許（數量不詳）│          │甲基安非他命之包裝袋伍│
│    │予潘添喜，並委託甲○○處理。│          │只、分裝袋玖包、帳冊壹│
│    │甲○○明知其情，仍基於幫助販│          │份，均沒收。販賣毒品所│
│    │賣第二級毒品之故意，依戊○○│          │得新臺幣壹仟元沒收，如│
│    │指示前往上址，將戊○○備妥之│          │全部或一部不能沒收時，│
│    │甲基安非他命代為轉交潘添喜。│          │以其財產抵償之。      │
├──┼──────────────┼─────┼───────────┤
│15  │戊○○基於販賣第二級毒品之故│販賣第二級│處有期徒刑柒年陸月。扣│
│    │意，於95年12月21日下午2 時許│毒品      │案甲基安非他命伍包（驗│
│    │，在臺北縣土城市○○路、廣福│          │餘毛重肆點伍壹柒公克）│
│    │路口，以10000 元之對價，販賣│          │，沒收銷燬之。前開扣案│
│    │含袋重約5 公克之甲基安非他命│          │甲基安非他命之包裝袋伍│
│    │予周國興。                  │          │只、分裝袋玖包、帳冊壹│
│    │                            │          │份，均沒收。販賣毒品所│
│    │                            │          │得新臺幣壹萬元沒收，如│
│    │                            │          │全部或一部不能沒收時，│
│    │                            │          │以其財產抵償之。      │
├──┼──────────────┼─────┼───────────┤
│16  │戊○○基於販賣第二級毒品之故│販賣第二級│處有期徒刑柒年貳月。扣│
│    │意，於95年12月28日上午11時許│毒品      │案甲基安非他命伍包（驗│
│    │，在臺北縣土城市○○路、金城│          │餘毛重肆點伍壹柒公克）│
│    │路交岔路口廣川醫院前，以500 │          │，沒收銷燬之。前開扣案│
│    │元之對價，販賣甲基安非他命少│          │甲基安非他命之包裝袋伍│
│    │許（數量不詳）予何定哲。    │          │只、分裝袋玖包、帳冊壹│
│    │                            │          │份，均沒收。販賣毒品所│
│    │                            │          │得新臺幣伍佰元沒收，如│
│    │                            │          │全部或一部不能沒收時，│
│    │                            │          │以其財產抵償之。      │
├──┼──────────────┼─────┼───────────┤
│17  │戊○○基於販賣第二級毒品之故│販賣第二級│處有期徒刑柒年貳月。扣│
│    │意，於95年12月28日下午2 時許│毒品      │案甲基安非他命伍包（驗│
│    │，在臺北縣土城市○○路33巷3 │          │餘毛重肆點伍壹柒公克）│
│    │號吳明春住處樓下，以1000元之│          │，沒收銷燬之。前開扣案│
│    │對價，販賣甲基安非他命少許（│          │甲基安非他命之包裝袋伍│
│    │數量不詳）予吳明春。        │          │只、分裝袋玖包、帳冊壹│
│    │                            │          │份，均沒收。販賣毒品所│
│    │                            │          │得新臺幣壹仟元沒收，如│
│    │                            │          │全部或一部不能沒收時，│
│    │                            │          │以其財產抵償之。      │
├──┼──────────────┼─────┼───────────┤
│18  │戊○○基於販賣第二級毒品之故│販賣第二級│處有期徒刑柒年肆月。扣│
│    │意，於95年12月下旬某日，在本│毒品      │案甲基安非他命伍包（驗│
│    │院前，以3000元之對價，販賣甲│          │餘毛重肆點伍壹柒公克）│
│    │基安非他命含袋重1 公克予廖志│          │，沒收銷燬之。前開扣案│
│    │豪，並委託甲○○處理。甲○○│          │甲基安非他命之包裝袋伍│
│    │明知其情，仍基於幫助販賣第二│          │只、分裝袋玖包、帳冊壹│
│    │級毒品之故意，依戊○○指示前│          │份，均沒收。販賣毒品所│
│    │往上址，將戊○○備妥之甲基安│          │得新臺幣仟元沒收，如│
│    │非他命代為轉交己○○。      │          │全部或一部不能沒收時，│
│    │                            │          │以其財產抵償之。      │
├──┼──────────────┼─────┼───────────┤
│19  │戊○○基於販賣第二級毒品之故│販賣第二級│處有期徒刑柒年貳月。扣│
│    │意，於96年1 月18日下午1 時許│毒品      │案甲基安非他命伍包（驗│
│    │，在臺北縣土城市○○路、金城│          │餘毛重肆點伍壹柒公克）│
│    │路交岔路口廣川醫院前，以1000│          │，沒收銷燬之。前開扣案│
│    │元之對價，販賣甲基安非他命少│          │甲基安非他命之包裝袋伍│
│    │許（數量不詳）予何定哲，並委│          │只、分裝袋玖包、帳冊壹│
│    │託甲○○處理。甲○○明知其情│          │份，均沒收。販賣毒品所│
│    │，仍基於幫助販賣第二級毒品之│          │得新臺幣壹仟元沒收，如│
│    │故意，依戊○○指示前往上址，│          │全部或一部不能沒收時，│
│    │將戊○○備妥之甲基安非他命代│          │以其財產抵償之。      │
│    │為轉交何定哲。              │          │                      │
├──┼──────────────┼─────┼───────────┤
│20  │戊○○基於販賣第二級毒品之故│販賣第二級│處有期徒刑柒年陸月。扣│
│    │意，於96年1 月19日上午8 時許│毒品      │案甲基安非他命伍包（驗│
│    │，在臺北縣中和市○○路、中正│          │餘毛重肆點伍壹柒公克）│
│    │路口之85℃咖啡館，以19500 元│          │，沒收銷燬之。前開扣案│
│    │之對價，販賣含袋重9.375 公克│          │甲基安非他命之包裝袋伍│
│    │之甲基安非他命予毛進豐，並委│          │只、分裝袋玖包、帳冊壹│
│    │託甲○○處理。甲○○明知其情│          │份，均沒收。販賣毒品所│
│    │，仍基於幫助販賣第二級毒品之│          │得新臺幣壹萬玖仟伍佰元│
│    │故意，依戊○○指示前往上址，│          │沒收，如全部或一部不能│
│    │將戊○○備妥之甲基安非他命代│          │沒收時，以其財產抵償之│
│    │為轉交毛進豐。              │          │。                    │
├──┼──────────────┼─────┼───────────┤
│21  │戊○○基於販賣第二級毒品之故│販賣第二級│處有期徒刑柒年陸月。扣│
│    │意，於96年1 月29日凌晨2 時許│毒品      │案甲基安非他命伍包（驗│
│    │，在臺北縣土城市○○路○ 段海│          │餘毛重肆點伍壹柒公克）│
│    │霸王餐廳附近，以15000 元之對│          │，沒收銷燬之。前開扣案│
│    │價，販賣含袋重7 公克之甲基安│          │甲基安非他命之包裝袋伍│
│    │非他命予毛進豐，並委託甲○○│          │只、分裝袋玖包、帳冊壹│
│    │處理。甲○○明知其情，仍基於│          │份，均沒收。販賣毒品所│
│    │幫助販賣第二級毒品之故意，依│          │得新臺幣壹萬伍仟元沒收│
│    │戊○○指示前往上址，將戊○○│          │，如全部或一部不能沒收│
│    │備妥之甲基安非他命代為轉交毛│          │時，以其財產抵償之。  │
│    │進豐（戊○○自96年1 月27日晚│          │                      │
│    │間11時許起，與毛進豐聯繫為本│          │                      │
│    │件毒品交易，公訴人將其議價過│          │                      │
│    │程列入起訴書犯罪事實欄第二項│          │                      │
│    │之附表中，容有誤會，應予更正│          │                      │
│    │）。                        │          │                      │
├──┼──────────────┼─────┼───────────┤
│22  │戊○○基於販賣第二級毒品之故│販賣第二級│處有期徒刑柒年貳月。扣│
│    │意，於96年1 月30日下午6 時許│毒品      │案甲基安非他命伍包（驗│
│    │，在臺北縣土城市○○路33巷3 │          │餘毛重肆點伍壹柒公克）│
│    │號吳明春住處樓下，以1000元之│          │，沒收銷燬之。前開扣案│
│    │對價，販賣甲基安非他命少許（│          │甲基安非他命之包裝袋伍│
│    │數量不詳）予吳明春。        │          │只、分裝袋玖包、帳冊壹│
│    │                            │          │份，均沒收。販賣毒品所│
│    │                            │          │得新臺幣壹仟元沒收，如│
│    │                            │          │全部或一部不能沒收時，│
│    │                            │          │以其財產抵償之。      │
├──┼──────────────┼─────┼───────────┤
│23  │戊○○基於施用第一級毒品之故│施用第一級│處有期徒刑捌月。減為有│
│    │意，於96年2 月上旬某日，在臺│毒品      │期徒刑肆月。扣案海洛因│
│    │北縣中和市○○街20號7 樓住處│          │壹包（驗餘淨重貳點肆│
│    │，以將海洛因捲入香菸點燃之方│          │公克），沒收銷燬之，前│
│    │式，施用海洛因1 次。        │          │開扣案海洛因之包裝袋壹│
│    │                            │          │只沒收。              │
├──┼──────────────┼─────┼───────────┤
│24  │戊○○基於施用第二級毒品之故│施用第二級│處有期徒刑肆月。減為有│
│    │意，於96年2 月上旬某日，在臺│毒品      │期徒刑貳月。扣案甲基安│
│    │北縣中和市○○街20號7 樓住處│          │非他命伍包（驗餘毛重肆│
│    │，以將甲基安非他命置入玻璃球│          │點伍壹柒公克），沒收銷│
│    │內燒烤產生煙霧之方式，施用甲│          │燬之。                │
│    │基安非他命1 次。            │          │                      │
├──┼──────────────┼─────┼───────────┤
│25  │戊○○基於恐嚇之故意，於96年│以加害生命│處有期徒刑陸月。減為有│
│    │1 月4 日下午5 時42分許，撥打│、身體、財│期徒刑月。          │
│    │己○○所使用之0000000000號行│產之事，恐│                      │
│    │動電話，對之恫稱：「你如果讓│嚇他人致生│                      │
│    │我找到你家，我至少去你家向你│危害於安全│                      │
│    │開50發」，以此加害生命、身體│          │                      │
│    │、財產之事，恐嚇己○○，致生│          │                      │
│    │危害於安全。                │          │                      │
├──┼──────────────┼─────┼───────────┤
│26  │戊○○於95年9 月間某日前，在│未經許可，│處有期徒刑伍年，併科罰│
│    │臺北縣土城市○○路某處，向某│持有改造手│金新臺幣貳拾萬元，罰金│
│    │真實姓名年籍不詳、綽號「阿忠│槍        │如易服勞役，以新臺幣壹│
│    │」之成年男子，以80000 元之對│          │仟元折算壹日。扣案改造│
│    │價，購得附表三編號5 至19、編│          │轉輪手槍壹枝（槍枝管制│
│    │號24、25所示管制槍砲彈藥刀械│          │編號0000000000）、改造│
│    │及其主要組成零件，而未經許可│          │手槍壹枝（槍枝管制編號│
│    │持有之。                    │          │0000000000，含彈匣個│
│    │                            │          │）、改造手槍壹枝（槍枝│
│    │                            │          │管制編號0000000000，含│
│    │                            │          │彈匣壹個）、改造子彈伍│
│    │                            │          │顆、槍管及槍機柒拾伍枝│
│    │                            │          │、槍枝零件壹批、彈殼陸│
│    │                            │          │佰貳拾肆個、彈頭玖佰捌│
│    │                            │          │拾玖個、扁鑽壹枝，均沒│
│    │                            │          │收。                  │
├──┼──────────────┼─────┼───────────┤
│27  │戊○○於96年1 月間某日，將所│未經許可，│處有期徒刑伍年肆月，併│
│    │持有如附表三編號24、25所示改│轉讓改造手│科罰金新臺幣拾萬元，罰│
│    │造手槍、子彈轉讓胡文豪，並委│槍        │金如易服勞役，以新臺幣│
│    │託甲○○代為處理。甲○○明知│          │壹仟元折算壹日。扣案改│
│    │上情，仍基於幫助之故意，依楊│          │造手槍壹枝（槍枝管制編│
│    │銘鵬指示，持上開改造手槍、子│          │號0000000000，含彈匣壹│
│    │彈前往臺北縣土城市○○路○ 段│          │個）、改造子彈伍顆，均│
│    │116 巷5 號3 樓，轉交胡文豪。│          │沒收。                │
└──┴──────────────┴─────┴───────────┘
┌───────────────────────────────────┐
│附表二（甲○○部分）                                                  │
├──┬──────────────┬─────┬───────────┤
│編號│犯罪事實                    │罪名      │宣告刑                │
├──┼──────────────┼─────┼───────────┤
│1   │戊○○基於販賣第二級毒品之故│幫助販賣第│處有期徒刑年捌月。  │
│    │意，於95年9 月24日（起訴書誤│二級毒品  │                      │
│    │載為96年9 月24日，應予更正）│          │                      │
│    │晚間8 時許，在臺北縣中和市中│          │                      │
│    │央路3 段116 巷5 號3 樓胡文豪│          │                      │
│    │住處，以7000元之對價，販賣含│          │                      │
│    │袋重2 公克之甲基安非他命予胡│          │                      │
│    │文豪，並委託甲○○處理。林宜│          │                      │
│    │宏明知其情，仍基於幫助販賣第│          │                      │
│    │二級毒品之故意，依戊○○指示│          │                      │
│    │前往上址，將戊○○備妥之甲基│          │                      │
│    │安非他命代為轉交胡文豪。    │          │                      │
├──┼──────────────┼─────┼───────────┤
│2   │戊○○基於販賣第二級毒品之故│幫助販賣第│處有期徒刑年捌月。  │
│    │意，於95年9 月25日中午12時許│二級毒品  │                      │
│    │，在臺北縣土城市○○路某處，│          │                      │
│    │以3500元之對價，販賣含袋重1 │          │                      │
│    │公克之甲基安非他命予朱曙明，│          │                      │
│    │並委託甲○○處理。甲○○明知│          │                      │
│    │其情，仍基於幫助販賣第二級毒│          │                      │
│    │品之故意，依戊○○指示前往上│          │                      │
│    │址，將戊○○備妥之甲基安非他│          │                      │
│    │命代為轉交朱曙明。          │          │                      │
├──┼──────────────┼─────┼───────────┤
│3   │戊○○基於販賣第二級毒品之故│幫助販賣第│處有期徒刑年捌月。  │
│    │意，於95年9 月27日凌晨4 時許│二級毒品  │                      │
│    │，在臺北縣土城市○○路某處，│          │                      │
│    │以3500元之對價，販賣含袋重1 │          │                      │
│    │公克之甲基安非他命予朱曙明，│          │                      │
│    │並委託甲○○處理。甲○○明知│          │                      │
│    │其情，仍基於幫助販賣第二級毒│          │                      │
│    │品之故意，依戊○○指示前往上│          │                      │
│    │址，將戊○○備妥之甲基安非他│          │                      │
│    │命代為轉交朱曙明。          │          │                      │
├──┼──────────────┼─────┼───────────┤
│4   │戊○○基於販賣第二級毒品之故│幫助販賣第│處有期徒刑年捌月。  │
│    │意，於95年11月中旬某日，在臺│二級毒品  │                      │
│    │北縣土城市○○路某處，以3500│          │                      │
│    │元之對價，販賣含袋重1 公克之│          │                      │
│    │甲基安非他命予朱曙明，並委託│          │                      │
│    │甲○○處理。甲○○明知其情，│          │                      │
│    │仍基於幫助販賣第二級毒品之故│          │                      │
│    │意，依戊○○指示前往上址，將│          │                      │
│    │戊○○備妥之甲基安非他命代為│          │                      │
│    │轉交朱曙明。                │          │                      │
├──┼──────────────┼─────┼───────────┤
│5   │戊○○基於販賣第二級毒品之故│幫助販賣第│處有期徒刑年柒月。  │
│    │意，於95年12月1 日晚間9 時30│二級毒品  │                      │
│    │分許，在臺北縣土城市○○路、│          │                      │
│    │金城路交岔路口廣川醫院前，以│          │                      │
│    │1000元之對價，販賣甲基安非他│          │                      │
│    │命少許（數量不詳）予何定哲，│          │                      │
│    │並委託甲○○處理。甲○○明知│          │                      │
│    │其情，仍基於幫助販賣第二級毒│          │                      │
│    │品之故意，依戊○○指示前往上│          │                      │
│    │址，將戊○○備妥之甲基安非他│          │                      │
│    │命代為轉交何定哲。          │          │                      │
├──┼──────────────┼─────┼───────────┤
│6   │戊○○基於販賣第二級毒品之故│幫助販賣第│處有期徒刑年柒月。  │
│    │意，於95年12月6 日下午2 時許│二級毒品  │                      │
│    │，在臺北縣土城市○○路某便利│          │                      │
│    │商店前，以1000元之對價，販賣│          │                      │
│    │甲基安非他命少許（數量不詳）│          │                      │
│    │予潘添喜，並委託甲○○處理。│          │                      │
│    │甲○○明知其情，仍基於幫助販│          │                      │
│    │賣第二級毒品之故意，依戊○○│          │                      │
│    │指示前往上址，將戊○○備妥之│          │                      │
│    │甲基安非他命代為轉交潘添喜。│          │                      │
├──┼──────────────┼─────┼───────────┤
│7   │戊○○基於販賣第二級毒品之故│幫助販賣第│處有期徒刑年柒月。  │
│    │意，於95年12月10日中午12時許│二級毒品  │                      │
│    │，在臺北縣土城市○○路33巷3 │          │                      │
│    │號吳明春住處樓下，以1000元之│          │                      │
│    │對價，販賣甲基安非他命少許（│          │                      │
│    │數量不詳）予吳明春，並委託林│          │                      │
│    │宜宏處理。甲○○明知其情，仍│          │                      │
│    │基於幫助販賣第二級毒品之故意│          │                      │
│    │，依戊○○指示前往上址，將楊│          │                      │
│    │銘鵬備妥之甲基安非他命代為轉│          │                      │
│    │交吳明春。                  │          │                      │
├──┼──────────────┼─────┼───────────┤
│8   │戊○○基於販賣第二級毒品之故│幫助販賣第│處有期徒刑年柒月。  │
│    │意，於95年12月13日上午9 時許│二級毒品  │                      │
│    │，在臺北縣土城市○○路某便利│          │                      │
│    │商店前，以1000元之對價，販賣│          │                      │
│    │甲基安非他命少許（數量不詳）│          │                      │
│    │予潘添喜，並委託甲○○處理。│          │                      │
│    │甲○○明知其情，仍基於幫助販│          │                      │
│    │賣第二級毒品之故意，依戊○○│          │                      │
│    │指示前往上址，將戊○○備妥之│          │                      │
│    │甲基安非他命代為轉交潘添喜。│          │                      │
├──┼──────────────┼─────┼───────────┤
│9   │戊○○基於販賣第二級毒品之故│幫助販賣第│處有期徒刑年捌月。  │
│    │意，於95年12月下旬某日，在本│二級毒品  │                      │
│    │院前，以3000元之對價，販賣甲│          │                      │
│    │基安非他命含袋重1 公克予廖志│          │                      │
│    │豪，並委託甲○○處理。甲○○│          │                      │
│    │明知其情，仍基於幫助販賣第二│          │                      │
│    │級毒品之故意，依戊○○指示前│          │                      │
│    │往上址，將戊○○備妥之甲基安│          │                      │
│    │非他命代為轉交己○○。      │          │                      │
├──┼──────────────┼─────┼───────────┤
│10  │戊○○基於販賣第二級毒品之故│幫助販賣第│處有期徒刑年柒月。  │
│    │意，於96年1 月18日下午1 時許│二級毒品  │                      │
│    │，在臺北縣土城市○○路、金城│          │                      │
│    │路交岔路口廣川醫院前，以1000│          │                      │
│    │元之對價，販賣安非他命少許（│          │                      │
│    │數量不詳）予何定哲，並委託林│          │                      │
│    │宜宏處理。甲○○明知其情，仍│          │                      │
│    │基於幫助販賣第二級毒品之故意│          │                      │
│    │，依戊○○指示前往上址，將楊│          │                      │
│    │銘鵬備妥之甲基安非他命代為轉│          │                      │
│    │交何定哲。                  │          │                      │
├──┼──────────────┼─────┼───────────┤
│11  │戊○○基於販賣第二級毒品之故│幫助販賣第│處有期徒刑年拾月。  │
│    │意，於96年1 月19日上午8 時許│二級毒品  │                      │
│    │，在臺北縣中和市○○路、中正│          │                      │
│    │路口之85℃咖啡館，以19500 元│          │                      │
│    │之對價，販賣含袋重9.375 公克│          │                      │
│    │之甲基安非他命予毛進豐，並委│          │                      │
│    │託甲○○處理。甲○○明知其情│          │                      │
│    │，仍基於幫助販賣第二級毒品之│          │                      │
│    │故意，依戊○○指示前往上址，│          │                      │
│    │將戊○○備妥之甲基安非他命代│          │                      │
│    │為轉交毛進豐。              │          │                      │
├──┼──────────────┼─────┼───────────┤
│12  │戊○○基於販賣第二級毒品之故│幫助販賣第│處有期徒刑年拾月。  │
│    │意，於96年1 月29日凌晨2 時許│二級毒品  │                      │
│    │，在臺北縣土城市○○路○ 段海│          │                      │
│    │霸王餐廳附近，以15000 元之對│          │                      │
│    │價，販賣含袋重7 公克之甲基安│          │                      │
│    │非他命予毛進豐，並委託甲○○│          │                      │
│    │處理。甲○○明知其情，仍基於│          │                      │
│    │幫助販賣第二級毒品之故意，依│          │                      │
│    │戊○○指示前往上址，將戊○○│          │                      │
│    │備妥之甲基安非他命代為轉交毛│          │                      │
│    │進豐。                      │          │                      │
├──┼──────────────┼─────┼───────────┤
│13  │戊○○於96年1 月間某日，將所│幫助未經許│處有期徒刑年，併科罰│
│    │持有如附表編號24、25所示改造│可，轉讓改│金新臺幣伍萬元，罰金如│
│    │手槍、子彈轉讓胡文豪，並委託│造手槍    │易服勞役，以新臺幣壹仟│
│    │甲○○代為處理。甲○○明知上│          │元折算壹日。          │
│    │情，仍基於幫助之故意，依楊銘│          │                      │
│    │鵬指示，持該改造手槍、子彈前│          │                      │
│    │往臺北縣土城市○○路○ 段116 │          │                      │
│    │巷5 號3 樓，轉交胡文豪。    │          │                      │
└──┴──────────────┴─────┴───────────┘
┌───────────────────────────────────┐
│附表三                                                                │
├──┬─────┬───┬────────┬─────────────┤
│編號│扣案物品  │數量  │查扣地點        │備註                      │
├──┼─────┼───┼────────┼─────────────┤
│1   │海洛因    │1 包  │臺北縣中和市壽德│經以化學呈色法、氣相層析質│
│    │          │      │街20號7 樓      │譜儀分析法鑑定結果，含海洛│
│    │          │      │                │因成分，驗餘淨重2.43公克。│
├──┼─────┼───┼────────┼─────────────┤
│2   │甲基安非他│5 包  │其中4 包在車牌號│經以酵素免疫分析法初步檢驗│
│    │命        │      │碼HC-8321 號車輛│，及氣相層析質譜儀法確認檢│
│    │          │      │內查扣，餘1 包在│驗結果，呈甲基安非他命反應│
│    │          │      │臺北縣中和市壽德│，原含袋重4.53公克，經取樣│
│    │          │      │街20號7 樓查扣  │0.013 公克鑑驗用罄，驗餘毛│
│    │          │      │                │重4.517 公克。            │
├──┼─────┼───┼────────┼─────────────┤
│3   │帳冊      │1 份  │臺北縣中和市壽德│                          │
│    │          │      │街20號7 樓      │                          │
├──┼─────┼───┼────────┼─────────────┤
│4   │分裝袋    │9 包  │同上            │                          │
├──┼─────┼───┼────────┼─────────────┤
│5   │改造轉輪手│1 枝  │臺北縣中和市華新│經以性能檢驗法、試射法鑑定│
│    │槍（槍枝管│      │街109 巷11弄3 之│結果，認係由仿轉輪手槍製造│
│    │制編號1102│      │5 號            │之槍枝，換裝土造金屬槍管而│
│    │033592）  │      │                │成之改造轉輪手槍，機械性能│
│    │          │      │                │良好，可擊發適用子彈，認具│
│    │          │      │                │殺傷力。                  │
├──┼─────┼───┼────────┼─────────────┤
│6   │改造手槍（│1 枝  │同上            │經以性能檢驗法、試射法鑑定│
│    │槍枝管制編│      │                │結果，認係由仿FN廠1910型半│
│    │號00000000│      │                │自動手槍製造之槍枝，換裝土│
│    │96，含彈匣│      │                │造金屬槍管而成之改造手槍，│
│    │3 個）    │      │                │機械性能良好，可擊發適用子│
│    │          │      │                │彈，認具殺傷力。          │
├──┼─────┼───┼────────┼─────────────┤
│7   │制式霰彈  │4 顆  │同上            │認係12GAUGE 之制式霰彈，經│
│    │          │      │                │實際試射，均可擊發，認均具│
│    │          │      │                │殺傷力。                  │
├──┼─────┼───┼────────┼─────────────┤
│8   │改造轉輪手│3 顆  │同上            │經鑑定：                  │
│    │槍子彈    │      │                │其中2 顆具直徑9.0mm 金屬│
│    │          │      │                │  彈頭之土造子彈，經實際試│
│    │          │      │                │  射，均可擊發，認具殺傷力│
│    │          │      │                │  。                      │
│    │          │      │                │其中1 顆認係具直徑9.0mm │
│    │          │      │                │  金屬彈頭之土造子彈，經試│
│    │          │      │                │  射，無法擊發，認不具殺傷│
│    │          │      │                │  力。                    │
├──┼─────┼───┼────────┼─────────────┤
│9   │改造子彈  │49顆  │其中45顆在臺北縣│經鑑定：                  │
│    │          │      │中和市○○街109 │其中44顆，認均係具直徑約│
│    │          │      │巷11弄3 之5 號查│  8.0mm 金屬彈頭之土造子彈│
│    │          │      │扣，餘4 顆在臺北│  ，經試射，均可擊發，認具│
│    │          │      │縣中和市○○街20│  殺傷力。                │
│    │          │      │號7 樓查扣      │其中1 顆認係具直徑9.0mm │
│    │          │      │                │  金屬彈頭之土造子彈，經實│
│    │          │      │                │  際試射，可擊發，認具殺傷│
│    │          │      │                │  力。                    │
│    │          │      │                │其中4 顆，認均係具直徑約│
│    │          │      │                │  8.0mm 金屬彈頭之土造子彈│
│    │          │      │                │  ，經試射，無法擊發，認不│
│    │          │      │                │  具殺傷力。              │
├──┼─────┼───┼────────┼─────────────┤
│10  │改造槍管  │79枝  │臺北縣中和市華新│經鑑定：                  │
│    │          │      │街109 巷11弄3 之│其中3 枝認均係土造金屬槍│
│    │          │      │5 號            │  管半成品。              │
│    │          │      │                │其中3 枝認均係土造金屬槍│
│    │          │      │                │  機半成品。              │
│    │          │      │                │其中64枝認均係土造金屬槍│
│    │          │      │                │  管半成品。              │
│    │          │      │                │其中3 枝認均係土造金屬槍│
│    │          │      │                │  管。                    │
│    │          │      │                │其中1 枝認係土造金屬槍管│
│    │          │      │                │  。                      │
│    │          │      │                │其中1 枝認係土造金屬槍管│
│    │          │      │                │  。                      │
│    │          │      │                │其中2 枝認均係暢通金屬棒│
│    │          │      │                │  。                      │
│    │          │      │                │其中2 枝認均係內具阻鐵之│
│    │          │      │                │  金屬槍管。              │
├──┼─────┼───┼────────┼─────────────┤
│11  │槍枝零件  │1 批  │同上            │經鑑定認係土造金屬槍機、金│
│    │          │      │                │屬擊錘、金屬撞針座等。    │
├──┼─────┼───┼────────┼─────────────┤
│12  │彈殼      │624 顆│同上            │經鑑定認均係土造金屬彈殼  │
├──┼─────┼───┼────────┼─────────────┤
│13  │彈頭      │989 顆│同上            │經鑑定認均係土造金屬彈頭  │
├──┼─────┼───┼────────┼─────────────┤
│14  │扁鑽      │1 枝  │同上            │經臺北縣政府警察局鑑驗結果│
│    │          │      │                │，與槍砲彈藥刀械管制條例及│
│    │          │      │                │內政部公告查禁管制刀械中「│
│    │          │      │                │扁鑽」圖例及圖例說明要件相│
│    │          │      │                │符，屬管制刀械「扁鑽」。  │
├──┼─────┼───┼────────┼─────────────┤
│15  │改造子彈半│12顆  │同上            │經鑑定：                  │
│    │成品      │      │                │其中8 顆認係由土造金屬彈│
│    │          │      │                │  殼加裝直徑約7.9mm 金屬彈│
│    │          │      │                │  頭組合而成，經檢視，不具│
│    │          │      │                │  底火及發射火藥，非為完整│
│    │          │      │                │  子彈之結構，認均不具殺傷│
│    │          │      │                │  力。                    │
│    │          │      │                │其中1 顆，認係由土造金屬│
│    │          │      │                │  彈頭加裝直徑約8.5mm 金屬│
│    │          │      │                │  彈頭組合而成，經檢視，不│
│    │          │      │                │  具底火及發射火藥，非為完│
│    │          │      │                │  整子彈之結構，認均不具殺│
│    │          │      │                │  傷力。                  │
│    │          │      │                │其中1 顆認係已擊發之口徑│
│    │          │      │                │  0.357 吋制式彈殼。      │
│    │          │      │                │其中2 顆，認均係玩具金屬│
│    │          │      │                │  彈殼。                  │
├──┼─────┼───┼────────┼─────────────┤
│16  │底火      │130 個│臺北縣中和市壽德│經鑑定認均係口徑0.27吋之建│
│    │          │      │街20號7 樓      │築工業用彈，均不具金屬彈頭│
│    │          │      │                │，非為完整之子彈結構，認均│
│    │          │      │                │不具殺傷力。              │
├──┼─────┼───┼────────┼─────────────┤
│17  │番刀      │2 枝  │同上            │經臺北縣政府警察局鑑驗結果│
│    │          │      │                │，與槍砲彈藥刀械管制條例及│
│    │          │      │                │內政部公告查禁管制刀械圖例│
│    │          │      │                │及圖例說明要件不符，非屬管│
│    │          │      │                │制刀械。                  │
├──┼─────┼───┼────────┼─────────────┤
│18  │匕首      │3 枝  │同上            │經臺北縣政府警察局鑑驗結果│
│    │          │      │                │，與槍砲彈藥刀械管制條例及│
│    │          │      │                │內政部公告查禁管制刀械圖例│
│    │          │      │                │及圖例說明要件不符，非屬管│
│    │          │      │                │制刀械。                  │
├──┼─────┼───┼────────┼─────────────┤
│19  │鑽頭      │1 枝  │臺北縣中和市華新│                          │
│    │          │      │街109 巷11弄3 之│                          │
│    │          │      │5 號            │                          │
├──┼─────┼───┼────────┼─────────────┤
│20  │磨砂機    │1 部  │臺北縣中和市壽德│                          │
│    │          │      │街20號7 樓      │                          │
├──┼─────┼───┼────────┼─────────────┤
│21  │鑽孔機    │1 部  │同上            │                          │
├──┼─────┼───┼────────┼─────────────┤
│22  │固定機    │1 部  │同上            │                          │
│    │          │      │                │                          │
├──┼─────┼───┼────────┼─────────────┤
│23  │行動電話  │7 具（│同上            │                          │
│    │          │含SIM │                │                          │
│    │          │卡5 枚│                │                          │
│    │          │）    │                │                          │
├──┼─────┼───┼────────┼─────────────┤
│24  │改造手槍（│1 枝  │臺北縣土城市中央│經以性能檢驗法、試射法鑑定│
│    │槍枝管制編│      │路3 段116 巷5 號│結果，認係由仿FN廠1910型半│
│    │號00000000│      │3 樓            │自動手槍製造之槍枝，換裝土│
│    │93，含彈匣│      │                │造金屬槍管而成之改造手槍，│
│    │1 個）    │      │                │機械性能良好，可擊發適用子│
│    │          │      │                │彈，認具殺傷力。          │
├──┼─────┼───┼────────┼─────────────┤
│25  │改造子彈  │7 顆  │同上            │經鑑定：                  │
│    │          │      │                │其中6 顆，認均係具直徑約│
│    │          │      │                │  8.0mm 金屬彈頭之土造子彈│
│    │          │      │                │  ，採樣1 顆試射，可擊發，│
│    │          │      │                │  認具殺傷力。            │
│    │          │      │                │其中1 顆認係具直徑8.0mm │
│    │          │      │                │  金屬彈頭之土造子彈，經試│
│    │          │      │                │  射，無法擊發，認不具殺傷│
│    │          │      │                │  力。                    │
└──┴─────┴───┴────────┴─────────────┘
┌───────────────────────────────────┐
│附表四                                                                │
├─┬────┬─────┬──┬─────┬─────────────┤
│編│時間    │受監察人A │連絡│通訊對象B │通訊內容                  │
│號│        │（電話號碼│方向│（電話號碼│                          │
│  │        │）        │    │）        │                          │
├─┼────┼─────┼──┼─────┼─────────────┤
│1 │95年11月│戊○○（  │→  │乙○○（  │A ：弟阿（即甲○○）有拿錢│
│  │9 日下午│0000000000│    │0000000000│    給妳嗎?               │
│  │4 時17分│）        │    │）        │B ：有啊！                │
│  │26秒    │          │    │          │A ：妳再叫他用一個含袋0.5 │
│  │        │          │    │          │    的。                  │
│  │        │          │    │          │B ：含袋0.5的。           │
│  │        │          │    │          │A ：叫他送給「口吃」，收一│
│  │        │          │    │          │    張喔！                │
│  │        │          │    │          │B ：好好好。              │
├─┼────┼─────┼──┼─────┼─────────────┤
│2 │95年12月│戊○○（  │→  │乙○○（  │A ：那個香菸裡面有一個不一│
│  │6 日下午│0000000000│    │0000000000│    樣的，妳不要拿錯了。  │
│  │5 時30分│）        │    │）        │B ：我不知道，你這裡總共有│
│  │23秒    │          │    │          │    5 包，有1 包不夠。    │
│  │        │          │    │          │A ：妳眼睛閉著用手摸就有了│
│  │        │          │    │          │    ，妳現在有辦法看嗎？  │
│  │        │          │    │          │B ：一樣的啊！這3 包，也給│
│  │        │          │    │          │    阿宗了啊！            │
│  │        │          │    │          │A ：妳問他嘛！叫他拿出來看│
│  │        │          │    │          │    。                    │
├─┼────┼─────┼──┼─────┼─────────────┤
│3 │95年12月│戊○○（  │    │乙○○（  │A ：那個香菸紙裡面的東西，│
│  │6 日下午│0000000000│    │0000000000│    妳找得到嗎？          │
│  │5 時31分│）        │    │）        │B ：裡面有東西喔！有跟這個│
│  │51秒    │          │    │          │    沒關係吧！跟我拿給他的│
│  │        │          │    │          │    沒關係吧！            │
│  │        │          │    │          │A ：有幾枝菸？            │
│  │        │          │    │          │B ：沒有菸啦！            │
│  │        │          │    │          │A ：幹！                  │
│  │        │          │    │          │B ：有1 包白色的東西。    │
│  │        │          │    │          │A ：對啦！那個給我放好啦！│
├─┼────┼─────┼──┼─────┼─────────────┤
│4 │95年9 月│戊○○（  │→  │丙○（    │A ：喂！媽，那隻小豬（即林│
│  │21日晚間│0000000000│    │0000000000│    宜宏）什麼時候離開？  │
│  │10時24分│）        │    │）        │B ：我打給你的時候。      │
│  │52秒    │          │    │          │A ：有拿2000元給妳嗎？    │
│  │        │          │    │          │B ：有啦！「那個」有拿一些│
│  │        │          │    │          │    走喔！土豆有拿4 、5 走│
│  │        │          │    │          │    喔！                  │
│  │        │          │    │          │A ：喔！好，我知道。      │
├─┼────┼─────┼──┼─────┼─────────────┤
│5 │95年10月│戊○○（  │→  │丙○（    │A ：喂！我放在那邊下方的東│
│  │8 日中午│0000000000│    │0000000000│    西怎麼不見了？        │
│  │12時27分│）        │    │）        │B ：你們現在在那邊嗎？    │
│  │43秒    │          │    │          │A ：沒有，阿弟（即甲○○）│
│  │        │          │    │          │    在那邊。              │
│  │        │          │    │          │B ：在手下，你沒有問我，有│
│  │        │          │    │          │    很多人在那裡出入，那邊│
│  │        │          │    │          │    都有錄影我跟你說。    │
│  │        │          │    │          │A ：到底在哪裡？          │
│  │        │          │    │          │B ：在門樓梯滑下去凹槽下面│
│  │        │          │    │          │    那裏，還是在原來的地方│
│  │        │          │    │          │    啦！隔一個手掌處，你叫│
│  │        │          │    │          │    阿弟等一下到這裡拿身分│
│  │        │          │    │          │    證。                  │
└─┴────┴─────┴──┴─────┴─────────────┘
